臺灣高等法院臺中分院刑事判決　　　　96年度上訴字第1102號
上　訴　人　臺灣臺中地方法院檢察署檢察官
被　　　告　甲○○
　　　　　　丁○○
上列上訴人因被告偽造文書案件，不服臺灣臺中地方法院95年度
訴字第3392號中華民國96年3月6日第一審判決（起訴案號：臺灣
臺中地方法院檢察署94年度偵續字第350號），提起上訴，本院
判決如下：
    主  文
上訴駁回。
    理  由
一、公訴意旨略以：被告甲○○、丁○○二人係臺中縣大肚鄉○○街48號「泰昌鋼鐵廠股份有限公司」（下簡稱泰昌公司）
    之董事長及董事，明知丙○○（即告訴人）係為泰昌公司之
    董事，持有46萬股公司股份，任期自民國（下同）90年1月
    17 日至93年1月16日止，嗣因債務糾紛，竟基於偽造文書之
    犯意聯絡，先於91年間，盜用丙○○先前入股時置於泰昌公
    司之印章，以偽造內容不實之會議紀錄，而將丙○○所持有
    之上開46萬股公司股份全數移轉予丁○○，並將之董事一職
    予以解任，再委由不知情之會計師製作不實之泰昌公司股東
    名冊及董事監察人名單等資料，於91年9月24日持向經濟部
    中部辦公室申請辦理董事持有股份變動、董監事解任之變更
    登記，使該部之承辦公務員將此不實之事項登載於職務上作
    成之股份有限公司變更登記事項卡上而准予變更登記，足以
    生損害於丙○○及經濟部對於公司登記之正確性及公信力。
    因認被告甲○○、丁○○二人涉犯刑法第216、210條之行使
    偽造私文書罪嫌、刑法第214條之使公務員登載不實文書罪
    云云。
二、按犯罪事實應依證據認定之，無證據不得認定犯罪事實；不
    能證明被告犯罪者，應諭知無罪之判決，刑事訴訟法第154
    條第2項、第301條第1項定有明文。次按「刑事訴訟法第一
    百六十一條已於九十一年二月八日修正公布，其第一項規定
    ：檢察官就被告犯罪事實，應負舉證責任，並指出證明之方
    法。因此，檢察官對於起訴之犯罪事實，應負提出之證據及
    說服之實質舉證責任。倘其所提出之證據，不足為被告有罪
    之積極證明，或其指出之證明方法，無從說服法院以形成被
    告有罪之心證，基於無罪推定之原則，自應為被告無罪判決
    之諭知。本件原審審判時，修正之刑事訴訟法關於舉證責任
    之規定，已經公布施行，檢察官仍未提出適合於證明犯罪事
    實之積極證據，並說明其證據方法與待證事實之關係；原審
    對於卷內訴訟資料，復已逐一剖析，參互審酌，仍無從獲得
    有罪之心證，因而維持第一審諭知無罪之判決，於法洵無違
    誤」，最高法院92年度臺上字第128號判例可資參照。又按
    事實之認定，應憑證據，如未能發現相當證據或證據不足以
    証明，自不能以推測或擬制之方法，以為裁判之基礎，最高
    法院40年度臺上字第86號判例均著有明文。
三、公訴人起訴認被告甲○○、丁○○二人涉犯行使偽造私文書
    、使公務員登載不實文書罪嫌，無非係以：告訴人丙○○之
    指訴、證人洪黎元、蘇金水之證詞，及90年1月17日之股東
    臨時會議事錄、董事監察人名單、監事董事願任同意書共4
    份、91年9月13日之董事任期中股份變動登記申請書、91年9
    月9日泰昌公司股東名冊、91年9月24日變更登記補正申請書
    、經濟部經授中字第09132722210號函及0913274990號函泰
    昌公司90年2月12日及91年6月21日、91年9月24日之公司變
    更登記事項卡等，為其主要論據。檢察官上訴意旨另引用告
    訴人丙○○聲請上訴書狀略以：告訴人丙○○雖未實際出資
    ，但係以被告丁○○積欠告訴人買賣股票時積欠告訴人之債
    權，用以折抵出資股款460萬元，故泰昌公司46萬股之公司
    股份，自屬告訴人合法所有；又，無論告訴人取得股權之方
    式、形式、原因，甚至是否參與董事會開會與否，均無損於
    告訴人取得泰昌公司46萬股公司股份之所有權；又，被告二
    人對於在91年9月間，未再詢問告訴人丙○○，便將告訴人
    自90年1月起持有之泰昌公司股份全數移轉至被告徐麗相名
    下乙事，業經被告二人於偵審中直承不諱，而46萬股股票自
    過戶告訴人後，告訴人所有泰昌公司股票及股票印鑑雖在被
    告丁○○持有中，但此係方便公司辦理相關業務之作業方便
    ，尚難以此認為告訴人有概括授權，任由被告丁○○將46萬
    股股票過戶至自己名下云云，為其依據。
四、訊據被告甲○○、丁○○二人堅決否認有上開犯行，被告甲○○辯稱：股票本來就不是告訴人的，我們只是把他變更回
    來而已……丙○○有授權我們去辦，在我們91年把46萬股轉
    到丙○○名下的時候，丙○○就已經授權丁○○刻丙○○的
    印章，還有授權丁○○在必要的時候，可以把股權過戶……
    丙○○把股票、股票變更名義的登記印鑑放在丁○○那邊，
    可以證明丙○○有授權等語；被告丁○○辯稱：會把丙○○
    解任董事，是因為丙○○在91年9月4日盜賣泰昌鋼鐵持有的
    上市公司的股票還有我名下的股票，他當時是日盛公司的營
    業員，公司、我都遭受重大損失，為了使公司能夠營運，因
    為找不到丙○○，所以我把董事變更，因為丙○○並沒有實
    際上出資。丙○○會在90年擔任我泰昌公司的董事，是因為
    當時鋼鐵業不景氣，所以我們有一位股東洪黎元不想要擔任
    董事，為公司作保，當時丙○○天天來我家，知道我的困難
    ，就自告奮勇說要為我們作保，因為作保必須要是股東，而
    且需要是董事，所以我就把百分之五的股份，就是46萬股過
    給丙○○……當時那百分之五的股份，也就是46萬股，本來
    就是我持有，只是借名登記在洪黎元名下，之後也只是改借
    名登記在丙○○名下而已，所以丙○○只是名義股東。後來
    發現丙○○91年9月盜賣股票，所以我們就把丙○○的股權
    改登記回來等語，
五、經查：
(一)、被告二人對於91年9月間有將丙○○自90年1月間起持有之泰
    昌公司股份全數移轉至被告丁○○名下之事於偵訊、原審及
    本院均自承不諱，並有泰昌公司90年1月17日股東臨時會議
    事錄、董事監察人名單、監事董事願任同意書共4份、90年2
    月12日泰昌公司變更登記表（泰昌公司案卷第48至52、54頁
    ）、91年9月13日之董事任期中股份變動登記申請書、91年9
    月9日泰昌公司股東名冊（同上卷第61、62頁）、91年9月24
    日泰昌公司變更登記表（同上卷第67頁反面）在卷可佐；且
    被告二人於91年9月將上開丙○○持有之泰昌公司予以變動
    ，及辦理股份變動登記申請時，事前未再詢問告訴人丙○○
    等情，亦據被告二人於本院自承在卷（見原審卷第20、22頁
    ），合先敘明。
(二)、告訴人丙○○所持有之泰昌公司46萬股，並非告訴人丙○○
    出資購得，原係登記於被告丁○○之妹婿洪黎元名下，經洪
    黎元同意交由被告丁○○處理，被告丁○○遂得告訴人丙○○同意，將之信託登記於告訴人丙○○名下，並委請告訴人
    丙○○任董事以擔任泰昌公司向銀行貸款之保證人等情，亦
    據被告二人於偵訊及原審多次陳明在卷（見偵卷第37頁），
    並據告訴人丙○○於原審法院92度重訴字第2051號案件（告
    訴人丙○○係該案被告）時供稱：我擔任泰昌公司的董事不
    曾出資過等語（見94年2月22日重訴案庭訊，參見原審92年
    度重訴字第2051號卷，下稱重訴卷，重訴卷二），復據證人
    洪黎元於偵訊所證述：丁○○將我的股份過戶給他，因公司
    向銀行借款，我擔任保證人，90年要續保時，我因連續幾年
    擔任保證人，我向公司說我不想擔任保證人，因為公司借款
    很多……因保證人作很多年，公司借很多錢去買股票，我的
    股份是百分之十，我就將百分之五的股份由丁○○幫我處理
    ，我完全委託她……（你過戶百分之五，當時拿到多少錢？
    ）沒有，丁○○是我太太的姊姊，我就沒跟她要錢，她對我
    提出這樣的要求我就答應了……（之後這百分之五，你是否
    再追回？）就當作是我還他之前的人情，我放棄了等語（見
    偵續卷第23頁），其於原審重訴案庭訊時亦證稱：辭董事時
    ，我將我股份的百分之五交由丁○○處理……該百分之五的
    股份，我沒有要求給我股金……（為何未要求丁○○給付股
    份百分之5的股金？）因我與丁○○有親戚關係，會涉足鋼
    鐵業也是丁○○夫妻引薦的。當時景氣相當不好，因我之前
    有擔任保證人，在89年要求不擔任保證人對公司來說，也是
    難題，我的股金是在85、86年間分兩次繳款的，一次繳了
    230 萬元，當時我的股份總共佔百分之十等語（見94年2月
    22日庭訊，重訴卷二），是被告二人所述本件告訴人丙○○
    名下之泰昌公司46萬股股份係信託登記等情，委非無據。
(三)、雖然，告訴人丙○○指稱：該泰昌公司46萬股股份係其出資
    所購，並供稱：當時丁○○告訴我，46萬股，就是460萬元
    ……丁○○做股票欠我錢，後來就以這筆債權扺出資。（
    丁○○何時欠你460萬元？）89年到90年間，我印象中是89
    年12月的時候欠我的。（89年12月的欠款，是如何來的？有
    何證明？）就是被告作股票的金額云云（見原審卷第24頁）
    ，且以告訴狀指稱：附帶條件是告訴人須擔任泰昌公司董事
    ，對公司貸款做連帶保證。告訴人於知道所連帶保證的金額
    如此龐大時，就後悔接受以股權抵債，然被告以待貸款下來
    ，就買回股份搪塞云云（見原審卷第34、35頁），惟查：
１、告訴人丙○○未能提出於89年12月間，經會算被告丁○○有
    積欠其款項足以抵為泰昌公司46萬股股份之證據。告訴人丙○○就其所述被告丁○○有於89年至同年12月間止，積欠其
    約460萬元，而以該筆債權抵出資泰昌公司46萬股股份部分
    ，先於偵訊稱：丁○○說我沒有出資半毛錢根本是胡扯，我
    有匯款證據，請檢察官傳喚蘇金水到庭作證云云（見偵卷第
    38頁），嗣於偵訊又供稱：（你之前說你在91年6月有匯錢
    給呂佳美帳戶及蘇金水，是何意？與出資有無關係？）與出
    資無關等語（見偵續卷第10、36頁），並未能提出其具債權
    抵付該項泰昌公司46萬股股份出資之證據。其後，告訴人丙○○又於原審指稱：丁○○係欠460萬元云云（見原審卷第
    24 頁），後再更易前詞，改稱：當時算過，丁○○還有欠
    我3、400萬左右，不到460萬元。因為當時丁○○說她沒有
    錢，我父親又問我錢拿去哪裡，所以這百分之5的股份就是
    用來清償債款的云云（見原審卷第32頁），後又稱：丁○○
    當時欠我400、500萬元……我記得金額應該多於460萬元云
    云（見原審卷第120頁），其前後指述不一。再，告訴人係
    證券營業員，自對股票面額與淨值不同之情形，應知之甚詳
    ，但告訴人既未提出何以同意以泰昌公司46萬股股份認定具
    460 萬元價值之依據，亦未能說明被告丁○○究係積欠其3
    、400 萬元或460萬元或400、500萬元，及當時係如何會算
    得出該款項係300、400萬元或460萬元或400、500萬元之任
    何證明，所述已難遽信。
２、何況，告訴人丙○○雖曾提出由臺中商業銀行丙○○帳戶與
    臺中商業銀行丁○○帳戶間自89年2月25日至89年12月16 日
    之相互轉帳明細表及其代丁○○融資追繳之款項表（見原審
    卷41、42頁），而認二帳戶間之資金往來計算結果有逾630
    萬元之差額，連同雙方互相之現金往來，足見丁○○確有積
    欠款項云云（見原審卷第31頁）。惟查，89年1月11日起至
    89年8月25日止，自臺中商業銀行丁○○帳戶提出款項，再
    同時轉存至胡漢明（即丙○○之父）、丙○○之帳戶即逾
    2500 萬元，且該款項之提出、轉存均係告訴人丙○○經手
    填寫取款憑條及存款憑條，亦為證人即告訴人丙○○於原審
    自承在卷（見原審卷第122、123頁），並有丁○○帳戶之提
    款單及丙○○、胡漢明帳戶之存款單、臺中商業銀行丁○○
    帳戶存摺在卷可佐（見原審卷第83至116頁），是告訴人丙○○竟對此節略而不提，僅以部分帳戶明細混淆其與被告丁○○之資金往來情形，實則係被告丁○○之資金流入告訴人
    丙○○及其父胡漢明之帳戶金額，遠大於告訴人丙○○帳戶
    流入被告丁○○之金額數倍之巨，是告訴人丙○○所述係被
    告丁○○積欠其款項云云，自非可採。告訴人丙○○雖又辯
    稱：我現在沒有帳目可查，因被告丁○○於91年9月21日到
    我戶籍地將帳目及電腦拿走云云（見原審卷第31、121頁）
    云云。惟姑不論300多萬元或400多萬元，數目匪薄，縱使記
    帳明細業已遺失，倘確有其事，既經結算，告訴人丙○○何
    以對結算金額非僅不能詳述，復前後所述不一，差異甚大，
    且告訴人丙○○自發覺泰昌公司46萬股股份遭過戶起，至原
    審審理本案時為止（本案於95年11月13日繫屬原審，有原審
    法院收文戳記在卷可查，見原審卷第1頁），已歷經4年有餘
    ，期間復與被告丁○○就盜賣股票之事涉訟，由原審92年度
    重訴字第2051號案件另案審理，告訴人丙○○在該案角色係
    被告，復經委任辯護人閱覽卷證，衡情告訴人丙○○應已可
    從雙方於89年間互相往來之相關帳戶，尋出當初結算出積欠
    款項之大致梗概，然其竟均無從提出，甚至結算金額均無法
    確認，則其指訴益難採信。
３、再者，告訴人丙○○自90年1月間擔任泰昌公司董事起，從
    未出席泰昌公司之股東會或董事會，亦據告訴人丙○○於原
    審自承：我從來沒有出席過股東會或是董事會，因為我工作
    忙，而且丁○○說我不用去等語在卷（見原審卷第125頁）
    ，復據證人即泰昌公司股東兼業務部副總洪黎元及證人即泰
    昌公司股東兼監察人、副總之蘇金水於偵訊均證述未見過告
    訴人去公司開會等語在卷（見偵續卷第23、24、37頁），又
    參以告訴人丙○○又稱相關出借予被告丁○○之款項，實際
    均係其父親胡漢明所有，其供稱：我沒有錢，都是我父親的
    錢。‥‥因為當時丁○○說她沒有錢，我父親又問我錢拿去
    哪裡，所以這百分之五的股份就是用來清償債款的云云（見
    原審卷第32頁），並供稱：我沒有房子，我的錢就是從我父
    親那邊。我也幾乎沒有存款，我用的都是我父親的錢，除了
    我的薪水是少部分之外等語在卷（見原審卷第126頁），則
    告訴人丙○○既係以對被告丁○○之逾300萬、400萬元之債
    權，抵泰昌公司46萬股股權之出資，而取得該公司股權，衡
    情泰昌公司46萬股股份對實無資產之告訴人丙○○而言，該
    資產甚為重要，其既非僅借名為股東及董事，何以告訴人丙○○聽從被告丁○○所述不用出席，其即從未出席董事會？
４、再告訴人丙○○確有於90年3月13日、91年5月28日任泰昌公
    司向臺灣銀行貸款之保證人，共計10筆，合計貸款金額為新
    臺幣1億8千萬元及美金188萬元（折合新臺幣逾6千萬元），
    總金額經換算逾新臺幣2億4千萬元，亦有告訴人丙○○提出
    之貸款明細表（見原審卷第39頁）及臺灣銀行放款借據（附
    於重訴卷一第179至201頁）在卷可佐。縱告訴人丙○○如其
    所述，於擔保當時，誤認所擔保之金額僅有幾千萬元（見原
    審卷第127頁），參以泰昌公司於89年度並無盈餘，亦據告
    訴人丙○○自承在卷（見原審卷第126頁），則不問泰昌公
    司46萬股股份於90年1月間之價值是否如被告甲○○所述僅
    值230萬元（見原審卷第33頁），告訴人丙○○既認被告丁○○於89年12月間與告訴人丙○○會算結果，已積欠告訴人
    丙○○達300、400萬元以上，其縱同意被告丁○○以泰昌公
    司46萬股股份抵債，豈可能未與被告丁○○約定擔任保證金
    額之數額，即同意擔任泰昌公司向銀行貸款之保證人，且事
    後又擔保保證金額為其所自認之幾千萬元（實際上逾2億元
    ）之金額，豈非未收回該債權，甚且負擔高額之擔保債務，
    實與常情不合。告訴人丙○○又稱：於知道所連帶保證的金
    額如此龐大時，就後悔接受以股權抵債云云（見原審卷第35
    頁）。按向銀行辦理貸款，必有對保手續，此乃眾所周知之
    事實。查告訴人丙○○係於90年3月13日起始擔任泰昌公司
    貸款之保證人，而其係於90年1月17日取得泰昌公司46萬股
    股份登記，告訴人丙○○既已取得股權，於知悉連帶保證之
    金額甚大時，何不表明拒絕？甚且，告訴人丙○○又稱：後
    悔接受以股權抵債，然被告以待貸款下來，就買回股份搪塞
    云云（見原審卷第35頁），則告訴人丙○○為泰昌公司擔保
    貸款不只一次，何以被告丁○○遲未以貸款金額買回股權，
    告訴人丙○○猶再同意任貸款保證人？是以，告訴人丙○○
    所述，在在均與常情不符，更非可採。檢察官雖另指稱：倘
    告訴人丙○○非出資股東，豈可能既非股東仍同意擔任保證
    人云云（見原審卷第134頁），惟告訴人丙○○實際上無甚
    資產，已如前述，再參以告訴人丙○○涉嫌於89至91年間盜
    賣被告丁○○及泰昌公司之股票，亦經原審判處丙○○有期
    徒刑5年，現上訴中，有原審92年重訴字第2051號刑事判決
    可佐（見原審卷59至81頁），則不問上開盜賣股票之犯行是
    否成立，其是否為獲取被告丁○○之信任，或其他動機而同
    意擔任泰昌公司46萬股股份之信託登託名義，均不能因之遽
    即認其係有實際出資。
５、又查，告訴人丙○○係被告丁○○及泰昌公司之證券營業員
    ，亦經手被告丁○○買賣股票之事，亦據告訴人丙○○於偵
    訊自承在卷（見偵卷第38頁），是其對被告丁○○持有之股
    票及須辦理交割款項數額自應知之甚詳。再參以被告丁○○
    所有之臺中商業銀行帳戶於89年12月及90年1月間，尚有數
    十萬及上百萬元之款項餘額出現於該股票交割帳戶，亦有臺
    中商業銀行丁○○帳戶交易明細在卷可佐（附於重訴卷二）
    ，倘被告丁○○於89年12月間確有積欠告訴人丙○○逾300
    多萬、400多萬元款項，告訴人丙○○何不要求被告丁○○
    以所持之現金或上市股票償還債務，豈非更足以受償，何以
    同意被告丁○○以不知淨值為何之泰昌公司之46萬股股票抵
    債？則告訴人捨被告丁○○帳戶中現金或所持上市股票取得
    受償，卻稱：同意以泰昌公司46萬股股票抵債云云，顯然違
    背常理。
６、且查，泰昌公司有發行實質股票，告訴人丙○○確有將泰昌
    公司46萬股股票及股票印鑑均放置於被告丁○○處等情，亦
    據被告丁○○、甲○○二人陳明在卷（見原審卷第20、21頁
    ），復據告訴人丙○○於原審自承：（你的46萬股股票還有
    股票登記的印鑑，是否都是在丁○○手上？）是的。從開始
    就是放在他那邊。因為丁○○說要辦理相關手續什麼的，要
    放在他那邊。（所以是從90年間就放在丁○○那邊？）是的
    。（為何一直到91年9月都沒有拿回來？）因為90年1月16日
    過戶到我名下之後，一直到91年間，丁○○就一直說要做作
    保或是證明什麼的，就一直放在她那邊，我有向丁○○要過
    ，但是她都說她要使用，就沒有拿回來等語（見原審卷第23
    頁），供述明確，與被告二人所述相符，自堪採信。倘本件
    泰昌公司46萬股確係告訴人丙○○以對被告丁○○之數百萬
    元債權出資，確實係告訴人丙○○所有，則數百萬元之價值
    甚高，何以告訴人丙○○自90年1月取得股權起至91年9月止
    ，均未將自己持有之46萬股股票及股票印鑑取回？由此，更
    足佐證被告丁○○、甲○○二人所述該泰昌公司46萬股股份
    係被告丁○○所有而信託登記於告訴人丙○○名下，告訴人
    丙○○並未出資乙節，信而有徵。至於，告訴人丙○○於原
    審95年11月28日庭訊後，再改稱：被告曾將股票與印章交與
    告訴人，但隨後以須向經濟部申報再取走，其後經告訴人催
    討，被告二人又以銀行連帶保證需要、監察人要查核，或即
    將買回股份過戶等搪塞云云（見原審卷第35、120、125頁）
    。惟查，倘若確有其事，何以於原審於是日前之各次訊問，
    均未提及此節，嗣後始翻異前詞。再參照被告工作係任證券
    營業員，對證券相關問題自具專業知識，對股權登記不須持
    實質股票辦理，亦應有所知悉，且所述將股票放置於被告丁○○之原因，顯係臨訟杜撰之詞，並非可採。
７、綜上，告訴人丙○○既未能就其有出資本件泰昌公司46萬股
    股份部分提出證據證明，復自90年1月擔任泰昌公司股東及
    董事起，僅有親自為泰昌公司貸款任保證人，均未參與開會
    ，復所持有之股票及股票印鑑均放置於被告丁○○處，則被
    告二人所述該泰昌公司46萬股股份實係被告丁○○所有，係
    信託登記於告訴人丙○○名下乙節，自堪認定。且該泰昌公
    司46萬股股份既僅係信託登記於告訴人丙○○名下，告訴人
    丙○○復將名下所持有之泰昌公司股票及股票印鑑均由被告
    丁○○持有保管，是被告二人所稱告訴人丙○○原自90年1
    月間起，即概括授權可任意將信託登記其名下之股權移轉等
    情，自非無據，應堪採信。
(四)、是則告訴人丙○○既自90年1月間即概括授權被告丁○○對
    本件泰昌公司46萬股股份之處分，被告二人商議後，再於91
    年9月間，將信託登記於告訴人丙○○名下之泰昌公司46萬
    股股票逕予移轉他人名下，且因該91年9月間之股權變動，
    並據之再委託不知情之會計師製作股東名冊，辦理泰昌公司
    股份變動登記，自無偽造任何私文書、業務文書或使公務員
    登載不實文書之犯意，亦未致生損害於丙○○或其他公眾，
    已與偽造私文書、偽造業務文書或使公務員登載不實文書之
    構成要件不符。另被告二人因泰昌公司於91年9月6日召開臨
    時股東會，決議解任丙○○之董事職務，進而製作股東臨時
    會議事錄，並持該議事錄委請不知情之會計師辦理變更泰昌
    公司之董事登記，既無證據證明該次股東臨時會並未召開，
    亦無證據證明該股東臨時會之議事錄內容係屬不實，又依該
    股東臨時會議事錄，亦未偽造丙○○名義予以簽署，自亦無
    偽造私文書、業務文書及使公務員登載不實文書可言，倘該
    次臨時股東會之召開，其程序及議決過程未符公司法之規定
    ，亦僅係由股東另依民事訴訟程序，提出股東會決議無效之
    訴訟，但仍不能因此證明被告二人有何製作不實股東臨時會
    議事錄等犯行，至為灼然。
六、綜上所述，本件依檢察官所舉之證據及其指出之證明方法，
    尚不足使本院就被告丁○○、甲○○二人涉犯行使偽造私文
    書或使公務員登載不實文書犯行，產生確信之心證。此外，
    復查無其他積極證據足以證明被告二人確有公訴人所指犯行
    ，基於無罪推定之原則，原審為被告無罪判決之諭知，尚無
    違誤。檢察官上訴意旨，雖另引用告訴人丙○○書狀：告訴
    人丙○○係以被告丁○○積欠伊買賣股票時之債權，用以折
    抵出資股款460萬元，故46萬股之公司股份自屬合法所有；
    無論告訴人取得股權原因為何，均無損於告訴人取得泰昌公
    司46萬股公司股份之所有權；及告訴人所有泰昌公司股票及
    股票印鑑雖在被告丁○○持有中，但此係方便公司辦理相關
    業務之作業方便，尚難以此認為告訴人有移轉、過戶之概括
    授權云云，指摘原判決不當。然而，告訴人丙○○未能提出
    被告丁○○有積欠其款項，足以抵為泰昌公司46萬股股份之
    證據，且上開泰昌公司46萬股股份僅係信託登記於告訴人丙○○名下，告訴人丙○○將名下所持有之泰昌公司股票及股
    票印鑑均由被告丁○○持有保管，堪信告訴人概括授權被告
    丁○○可任意將信託登記其名下之股權移轉各節，業經本院
    查明論述如前，告訴人請求檢察官上訴所指各情，並非屬實
    。是檢察官之上訴自無理由，應予駁回。
據上論結，應依刑事訴訟法第368條，判決如主文。
本案經檢察官乙○○到庭執行職務。
中　　華　　民　　國　　96　　年　　6 　　月　　14　　日
            刑事第八庭    審判長法　官　羅　得　村
                                法　官  張  靜  琪
                                法　官  陳  宏  卿
上列正本證明與原本無異。
檢察官得上訴。
被告不得上訴。
如不服本判決應於收受送達後十日內向本院提出上訴書狀，其未
敘述上訴之理由者並得於提起上訴後十日內向本院補提理由書（
均須按他造當事人之人數附繕本）。
                              書記官  柯  孟  伶
中　　華　　民　　國　　96　　年　　6 　　月　　14　　日
